臺灣彰化地方法院民事判決
                                   111年度家繼訴字第16號
原      告  陳燕妮  

            陳淑惠  

            陳日上  


            陳玉雪  


            林昭明  

            林昭煌  


被      告  陳宗揚  



            陳宗科  


            陳黃桂  


            陳錦淵  


            陳錦沼  


            陳美玲  

            陳錦澄  


            陳錦岳  


            陳錦益  


            陳德義  


上列當事人間請求分割遺產事件，於民國111年7月13日言詞辯論
終結，本院判決如下：
    主  文
原告之訴駁回。
訴訟費用由原告負擔。
    理　由
壹、程序方面
  按訴狀送達後，原告不得將原訴變更或追加他訴，但請求之
    基礎事實同一者，不在此限，民事訴訟法第255條第1項第2
    款定有明文。本件原告起訴時聲明為：㈠被告陳宗揚、陳宗
    科應將坐落於彰化縣○○鄉○○段000地號土地(應有部分分 別
    為陳宗揚2870/48000、陳宗科2869/48000)辦理遺產繼承分
    割。㈡被告陳黃桂應將坐落於彰化縣○○鄉○○段000地號土地(
    應有部分691/48000)辦理遺產繼承分割。㈢被告陳黃桂應將
    坐落於彰化縣○○鄉○○段000地號土地(應有部分
    538/4800)辦理遺產繼承分割。㈣訴訟費用由所有繼承人平均
    分攤(見本院卷一第12頁），嗣於111年4月1日具狀變更聲明
    為：㈠被告陳宗揚、陳宗科應將坐落於彰化縣○○鄉○○段000地
    號土地(應有部分分別為陳宗揚2870/48000、陳宗科2869/48
    000)移轉登記於被繼承人陳舜邦之繼承人即陳黃桂、陳錦淵
    、陳錦沼、陳美玲、陳錦澄、陳錦岳、陳錦益共同公有。㈡
    被告陳黃桂、陳錦淵、陳錦沼、陳美玲、陳錦澄、陳錦岳、
    陳錦益應將坐落於彰化縣○○鄉○○段000地號土地(應有部分57
    39/48000)所有權移轉登記於被繼承人陳查某之所有繼承人
    共同公有。㈢被告陳黃桂應將坐落於彰化縣○○鄉○○段000地號
    土地(應有部分691/48000)所有權移轉登記於被繼承人陳查
    某之所有繼承人共同公有。㈣被告陳黃桂應將坐落於彰化縣○
    ○鄉○○段000地號土地(應有部分538/4800)所有權移轉登記於
    被繼承人陳查某所有繼承人共同公有。㈤上三項被繼承人陳
    查某所遺留坐落於彰化縣○○鄉○○段000○000地號土地，應按
    房辦理繼承分割。㈥分割方式按所有繼承人按房分割及同意
    部分相對人到庭調解。㈦訴訟費用由所有繼承人按房平均分
    攤（見本院卷一第296頁）。核原告上開所為，係基於同一
    請求基礎事實，而變更應受判決事項之聲明者，揆諸前揭法
    條規定，自應准許。　
  被告陳宗科、陳黃桂、陳錦沼、陳美玲、陳錦澄、陳錦岳經
    合法通知，無正當理由未於言詞辯論期日到場，核無民事訴
    訟法第386條各款所列情形之一，爰依家事事件法第51條準
    用民事訴訟法第385條第1項前段規定，依原告之聲請，由其
    一造辯論而為判決。
貳、實體方面
  本件原告起訴主張：
　  ㈠兩造為原告之祖父陳查某之繼承人（含再轉繼承人，下同
      ）。坐落彰化縣○○鄉○○段000地號、574地號土地(下稱系
      爭土地)，係被繼承人陳查某取得，因台灣長兄為父之習
      俗，遂於民國41年12月27日將系爭土地借名登記於長子即
      被告陳黃桂之夫陳舜邦名下。被繼承人陳查某嗣於42年4
      月19日死亡，其妻陳洪隨分因兒子成家各自耕種需要，於
      50年後陸續將被繼承人陳查某遺留農地，分割給三名兒子
      ，並口頭聲明系爭土地亦應由三兄弟均分，然未為登記。
      又被繼承人陳查某既已過世，則其與陳舜邦間之借名登記
      契約已終止，陳舜邦本應將系爭土地返還移轉登記予被繼
      承人陳查某之全體繼承人。豈料，陳舜邦並未返還，竟於
      85年4月19日，為減少被繼承人陳查某次子即原告之父陳
      丁彬對系爭土地之借名登記返還請求權，應被繼承人陳查
      某之三子即被告陳德義(亦即被告陳宗揚、陳宗科之父)要
      求，通謀虛偽將569地號土地應有部分2870/48000、2869/
      48000分別贈與予被告陳宗揚、陳宗科；其餘應有部分961
      /48000，因陳舜邦於107年6月2日死亡，現則繼承登記為
      被告陳黃桂所有。因陳舜邦將部分系爭土地，贈與登記予
      被告陳宗揚、陳宗科，乃通謀虛偽意思表示，依民法第87
      條規定應屬無效，原告得請求被告陳宗揚、陳宗科應將上
      開受贈與土地之移轉登記塗銷。並請求陳舜邦之繼承人即
      被告陳黃桂、陳錦淵、陳錦沼、陳美玲、陳錦澄、陳錦岳
      、陳錦益等7人，應就上開被告陳宗揚、陳宗科塗銷後之
      土地辦理繼承登記，且連同被告陳黃桂名下土地(即569地
      號土地、應有部分691/4800、574地號土地、應有部分538
      /4800)移轉登記予被繼承人陳查某之所有繼承人公同共有
      。
　  ㈡又被繼承人陳查某之遺產大約於50幾年間即分配，系爭土
      地原由被繼承人陳查某及其妻陳洪隨分各蓋了一棟房子於
      其上，但是被繼承人陳查某蓋的那一棟在70幾年颱風來的
      時候倒掉，大房陳舜邦及二房陳丁彬一起於70幾年間又在
      系爭土地上各蓋了一棟房子，陳洪隨分蓋的那棟沒倒分給
      被告陳德義，後來被告陳德義自己把它拆掉，故系爭土地
      上現在是2棟房子，由此可證系爭土地自始即有三等分均
      分予被繼承人陳查某三名兒子之協議。爰請求依法將被繼
      承人陳查某所遺留系爭房地，按上述㈠之方式為所有權移
      轉登記後，再按房分辦理遺產分割。
  　㈢再原告於先前所有權移轉登記事件敗訴是因為否認借名登
      記，因被告主張系爭土地是祖母陳洪隨分分配給其等，而
      系爭土地為陳查某之遺產，若被告否認借名登記，既未辦
      理繼承登記，又非借名登記，即為被繼承人陳查某因分家
      贈與給陳舜邦，應有民法第1173條歸扣規定之適用，故原
      告請求系爭土地要歸扣等語。並聲明：⑴被告陳宗揚、陳
      宗科應將坐落於彰化縣○○鄉○○段000地號土地(應有部分分
      別為陳宗揚2870/48000、陳宗科2869/48000)移轉登記於
      被繼承人陳舜邦之繼承人即陳黃桂、陳錦淵、陳錦沼、陳
      美玲、陳錦澄、陳錦岳、陳錦益共同公有。⑵被告陳黃桂
      、陳錦淵、陳錦沼、陳美玲、陳錦澄、陳錦岳、陳錦益應
      將坐落於彰化縣○○鄉○○段000地號土地(應有部分5739/480
      00)所有權移轉登記於被繼承人陳查某之所有繼承人共同
      公有。⑶被告陳黃桂應將坐落於彰化縣○○鄉○○段000地號土
      地(應有部分691/48000)所有權移轉登記於被繼承人陳查
      某之所有繼承人共同公有。⑷被告陳黃桂應將坐落於彰化
      縣○○鄉○○段000地號土地(應有部分538/4800)所有權移轉
      登記於被繼承人陳查某所有繼承人共同公有。⑸上三項被
      繼承人陳查某所遺留坐落於彰化縣○○鄉○○段000○000地號
      土地，應按房辦理繼承分割。⑹分割方式按所有繼承人按
      房分割及同意部分相對人到庭調解。⑺訴訟費用由所有繼
      承人按房平均分攤。
  被告則以：　
  　㈠被告陳宗揚、陳宗義部分：
　　  ⒈本案系爭土地事實部分，原、被告雙方於彰化地方法院 
        民事判決（108年度訴字第829號）及臺灣高等法院臺中
         分院民事判決（109年度上字第57號）均已有充分調查
        、答辯，然原告均因無法自證其詞，致受敗訴判決在案
        。
　  　⒉彰化地方法院民事判決（108年度訴字第829號）即已說
        明有關彰化縣○○鄉○○段000地號土地（應有部分由陳宗
        揚 2870/48000、陳宗科2869/48000及陳黃桂961/48000
        ，合計系爭土地應有部分應為6700/48000)既因原告未
        能舉證證明主張之通謀虛偽及借名登記之事實，而經彰
        化地方法院民事判決原告之訴為無理由而為敗訴之判決
        。
　　  ⒊臺灣高等法院臺中分院民事判決（109年度上字第57號）
        即已調查陳洪隨分於76年間已將陳查某所遺包括系爭土
        地及系爭土地旁之農地等遺產，分（割）配予各繼承人
        ，原告之被繼承人陳丁彬亦因該次分割（配）獲得相當
        面積之土地乙節，有原告陳日上繼承陳丁彬土地之土地
        登記謄本在卷可按【詳於臺灣高等法院臺中分院民事判
        決（109年度上字第57號）卷二第7頁】，承上，原告亦
        因該次分配獲有相當面積之土地，狀内均隱匿不答且刻
        意忽略被告陳德義之繼承權，復而對他人繼承之建地要
        求分配，於法無據，實不可採。
　  　⒋被繼承人陳查某之遺產業已分配完畢，被告否認遺產分
        配時有約定要將系爭土地分成三等分，繼承人間並未如
        此約定。陳查某死亡時所有遺產、土地都先登記在大房
        陳舜邦的名下，陳洪隨分後來將遺產分配給大房、二房
        、三房，系爭土地的持分，是分給大房陳舜邦、三房陳
        德義。系爭土地分配不均，乃因長子陳舜邦是大房，就
        以前慣例長孫的份會比較多，被告陳德義三房這部分會
        比較多，因為那時候被告陳德義還沒結婚，還在讀書，
        所以那時候多按一份以後要結婚的。二房他們本來要蓋
        的房子，是要坐落系爭土地隔壁的農地上，因為大房已
        經建了，二房說要跟大房一起建，所以也建在系爭土地
        上，才衍生後面這些問題。原告一直爭執其等有建地，
        但原告多年來是否有繳納過地價稅？等語置辯，並聲明
        ：⑴原告之訴駁回。⑵訴訟費用由原告負擔。
    ㈡被告陳錦淵、陳錦益部分：大房的房子是61年蓋的，門牌
      號碼是芬園鄉護岸街一段477巷14弄28、30號。當初分配
      只有陳德義、陳舜邦、陳丁彬與陳洪隨分在那邊，我們沒
      有參與，不知道真正細節，但是尊重前人的分配結果等語
      置辯。並聲明：⑴原告之訴駁回。⑵訴訟費用由原告負擔。
    ㈢被告陳宗科經合法通知，未於言詞辯論期日到場，惟提出
      書狀答辯同被告陳宗揚、陳宗義所述。並聲明：⑴原告之
      訴駁回。⑵訴訟費用由原告負擔。
    ㈣被告陳黃桂、陳錦沼、陳美玲、陳錦澄、陳錦岳經合法通
      知，未於言詞辯論期日到場，亦未提出書狀針對本案作何
      聲明或陳述。
  本院之判斷：
    ㈠坐落彰化縣○○鄉○○段000地號土地，陳宗揚應有部分2870/4
      8000、陳宗科應有部分2869/48000及陳黃桂應有部分961/
      48000，原告訴之聲明第1、2、3項請求「1.被告陳宗揚、
      陳宗科應將坐落於彰化縣○○鄉○○段000地號土地(應有部分
      分別為陳宗揚2870/48000、陳宗科2869/48000)移轉登記
      於被繼承人陳舜邦之繼承人即陳黃桂、陳錦淵、陳錦沼、
      陳美玲、陳錦澄、陳錦岳、陳錦益（下稱陳舜邦之繼承人
      即陳黃桂等7人）共同公有。2.被告陳黃桂、陳錦淵、陳
      錦沼、陳美玲、陳錦澄、陳錦岳、陳錦益應將坐落於彰化
      縣○○鄉○○段000地號土地(應有部分5739/48000)所有權移
      轉登記於被繼承人陳查某之所有繼承人共同公有。3.被告
      陳黃桂應將坐落於彰化縣○○鄉○○段000地號土地(應有部分
      691/48000)所有權移轉登記於被繼承人陳查某之所有繼承
      人共同公有。」部分：
　　　⒈原告陳燕妮、陳淑惠、陳日上、陳玉雪部分：
　　　  ⑴按「除別有規定外，確定之終局判決就經裁判之訴訟
          標的，有既判力」、「原告之訴，有下列各款情形之
          一者，法院應以裁定駁回之。但其情形可以補正者，
          審判長應定期間先命補正：起訴違背第31條之1第2
          項、第253條、第263條第2項之規定，或其訴訟標的
          為確定判決之效力所及」，民事訴訟法第400條第1項
          及第249條第1項第7款分別定有明文。又訴訟法上所
          謂一事不再理之原則，乃指同一事件已有確定之終局
          判決者而言。所謂同一事件，必同一當事人就同一法
          律關係而為同一之請求，若此三者有一不同，即不得
          謂為同一事件，自不受確定判決之拘束（最高法院19
          年上字第278號判決參照）。另前後兩訴是否同一事
          件，應依㈠前後兩訴之當事人是否相同；㈡前後兩訴之
          訴訟標的是否相同；㈢前後兩訴之聲明，是否相同、
          相反或可以代用等三個因素決定之（最高法院73年度
          台抗字第518號裁定意旨參照）。所謂訴訟標的，乃
          原告為確定其私權之請求，或所主張之法律關係是否
          存在，而請求法院對之加以裁判之對象，訴訟標的之
          涵義必須與原因事實相結合，以使訴狀所表明請求法
          院審判之範圍更加明確，則於判斷既判力之客觀範圍
          時，自應依原告起訴主張之原因事實所特定之訴訟標
          的法律關係為據，凡屬確定判決同一原因事實所涵攝
          之法律關係，始受其既判力之拘束。
        ⑵經查，原告陳燕妮、陳淑惠、陳日上、陳玉雪（簡稱
          原告陳燕妮等4人）於前案（即本院108年度訴字第82
          9號民事判決、臺灣高等法院臺中分院109年度上字第
          57號民事判決、最高法院110年度台上字第2426號裁
          定）主張本件兩造為陳查某之繼承人，系爭569地號
          土地應有部分6700/4800係陳查某所有，於41年12月2
          7日借名登記於長子陳舜邦名下（即下稱系爭借名登
          記契約），陳查某於42年4月19日死亡，則其與陳舜
          邦間之系爭借名登記契約已終止，陳舜邦本應將系爭
          土地返還移轉登記予陳查某之全體繼承人，惟陳舜邦
          竟於85年4月19日通謀虛偽意思表示，將569地號土地
          應有部分2870/48000、2869/48000分別贈與予陳宗揚
          、陳宗科（即陳查某三子陳德義之子）名下；其餘應
          有部分961/48000，因陳舜邦於107年6月2日死亡，則
          繼承登記為被告陳黃桂所有名下土地。陳舜邦將上開
          系爭土地應有部分，贈與登記予陳宗揚、陳宗科，乃
          通謀虛偽意思表示，依民法第87條規定應屬無效，原
          告陳燕妮等4人依民法第1146條、第767條、第821條
          、第179條、第184條第1項、第185條第1項規定，於
          上訴審變更訴之聲明及上訴聲明請求：（變更訴之聲
          明）⒈陳宗揚應將569地號土地應有部分2870/48000、
          陳宗科應將569地號土地應有部分2869/48000，於85
          年6月25日以贈與為原因之移轉登記塗銷。（原起訴
          聲明為應分別移轉登記予陳舜邦之繼承人即陳黃桂等
          7人公同共有），⒉陳黃桂等7人應就569地號土地應有
          部分各2870/48000、2869/48000辦理繼承登記。（上
          訴聲明），⒊陳黃桂等7人應將569地號土地應有部分
          各2870/48000、2869/48000辦理移轉登記予陳查某之
          繼承人公同共有，⒋陳黃桂應將569地號土地應有部分
          961/48000辦理移轉登記予陳查某之繼承人公同共有
          。另追加備位之訴聲明：陳黃桂等7人應連帶給付478
          萬5,000元予上訴人及其餘陳查某之繼承人公同共有
          ，經判決認定無法認為系爭569號土地應有部分確係
          陳查某借名登記於陳舜邦名下，及陳舜邦於85年4月1
          9日將部分系爭土地應有部分贈與陳宗揚、陳宗科難
          認係通謀虛偽意思表示，而駁回原告陳燕妮等4人之
          訴確定在案。
　　    ⑶又本件原告陳燕妮等4人起訴主張系爭569地號土地應
          有部分6700/4800為陳查某所有，借名登記於陳舜邦
          名下，陳查某死亡借名登記契約終止，陳舜邦應將系
          爭土地返還移轉登記予陳查某之全體繼承人，陳舜邦
          竟於85年4月19日通謀虛偽意思表示，將569地號土地
          應有部分2870/48000、2869/48000分別贈與予陳宗揚
          、陳宗科名下，其餘應有部分961/48000，陳舜邦死
          亡後繼承登記於被告陳黃桂名下，主張依第87條規定
          應屬無效，請求被告陳宗揚、陳宗科應將上開受贈與
          土地之移轉登記塗銷。並請求陳舜邦之繼承人即被告
          陳黃桂、陳錦淵、陳錦沼、陳美玲、陳錦澄、陳錦岳
          、陳錦益等7人，應就上開被告陳宗揚、陳宗科塗銷
          後之土地辦理繼承登記，且連同被告陳黃桂名下569
          地號土地應有部分691/48000移轉登記予被繼承人陳
          查某之所有繼承人公同共有。經查，本件原告陳燕妮
          等4人上開部分之請求，核屬同一當事人就前案（即
          本院108年度訴字第829號民事判決、臺灣高等法院臺
          中分院109年度上字第57號民事判決、最高法院110年
          度台上字第2426號裁定）同一訴訟標的法律關係，求
          為相同或可以包含代用之判決，自應受前案確定判決
          既判力所拘束，則本件關此部分，已違反一事不再理
          之原則，自應駁回之。
　　　⒉原告林昭明、林昭煌部分：　
　　　　⑴原告林昭明、林昭煌於本件以起訴狀主張陳查某與陳
          舜邦間就系爭土地有系爭借名登記契約存在，以及陳
          舜邦與陳宗揚、陳宗科之贈與行為為通謀虛偽意思表
          示乙情，僅據其提出系爭569地號土地登記謄本、異
          動索引，陳查某、陳舜邦及渠等繼承人之最新戶籍謄
          本等件為證，然上開資料，僅足證明陳舜邦將系爭土
          地應有部分以贈與為由分別移轉登記予陳宗揚、陳宗
          科名下，其餘應有部分961/48000，陳舜邦死亡後繼
          承登記於被告陳黃桂名下，且經核本院依職權調取系
          爭569地號土地日據時代土地謄本、舊式手抄謄本及
          土地重劃土地所有權人原有土地與新分配土地對照清
          冊等相關資料，僅見陳舜邦於76年7月因土地重劃而
          登記為系爭土地之共有人應有部分6700/48000，在土
          地重劃前及重劃時，均未見上開土地應有部分曾登記
          於陳查某名下之任何紀錄，自無從證明原告主張之上
          開事實係屬為真，亦難認定上開土地為陳查某之遺產
          至明。
　　　　⑵且前案即本院108年度訴字第829號民事判決、臺灣高
          等法院臺中分院109年度上字第57號民事判決、最高
          法院110年度台上字第2426號裁定既已判決確定，無
          法認定陳查某與陳舜邦間就系爭土地有系爭借名登記
          契約存在，以及陳舜邦與陳宗揚、陳宗科之贈與行為
          為通謀虛偽意思表示之情，原告林昭明、林昭煌亦未
          提出新訴訟資料足以推翻原判斷之情形，本院自不再
          再為相反之認定。
　　　⒊綜上所述，原告訴之聲明第1、2、3項請求「1.被告陳宗
        揚、陳宗科應將坐落於彰化縣○○鄉○○段000地號土地(應
        有部分分別為陳宗揚2870/48000、陳宗科2869/48000)
        移轉登記於被繼承人陳舜邦之繼承人即陳黃桂、陳錦淵
        、陳錦沼、陳美玲、陳錦澄、陳錦岳、陳錦益（下稱陳
        舜邦之繼承人即陳黃桂等7人）共同公有。⒉被告陳黃桂
        、陳錦淵、陳錦沼、陳美玲、陳錦澄、陳錦岳、陳錦益
        應將坐落於彰化縣○○鄉○○段000地號土地(應有部分5739
        /48000)所有權移轉登記於被繼承人陳查某之所有繼承
        人共同公有。⒊被告陳黃桂應將坐落於彰化縣○○鄉○○段0
        00地號土地(應有部分691/48000)所有權移轉登記於被
        繼承人陳查某之所有繼承人共同公有。」，均無理由，
        應予駁回。
　  ㈡原告訴之聲明第4項請求「被告陳黃桂應將坐落於彰化縣 ○
      ○鄉○○段000地號土地(應有部分538/4800)所有權移轉登記
      於被繼承人陳查某所有繼承人共同公有」部分：
　　　原告主張陳查某與陳舜邦間就系爭574地號土地應有部分5
      38/4800有借名登記契約存在云云，亦僅提出系爭574地號
      土地登記謄本、異動索引，陳查某、陳舜邦及渠等繼承人
      之最新戶籍謄本等件為證，然上開資料，僅足證明陳舜邦
      死亡後繼承登記於被告陳黃桂名下，且經核本院依職權調
      取系爭574地號土地日據時代土地謄本、舊式手抄謄本及
      土地重劃土地所有權人原有土地與新分配土地對照清冊等
      相關資料，僅見陳舜邦於76年7月因土地重劃而登記為系
      爭土地之共有人，應有部分538/48000，在土地重劃前及
      重劃時，均未見上開土地曾登記於陳查某名下之任何紀錄
      ，自無從證明原告主張之上開事實係屬為真，是原告主張
      上開土地為陳查某之遺產，礙難採信，此部分請求為無理
      由，不應准許。
　　㈢末原告主張坐落於彰化縣○○鄉○○段000地號土地陳宗揚之應
      有部分2870/48000、陳宗科之應有部分2869/48000)、陳
      黃桂之應有部分691/48000，及同段574地號土地被告陳黃
      桂之應有部分538/4800，為被繼承人陳查某之遺產，洵無
      可採，已如前述，是原告請求被告移轉登記予被繼承人陳
      查某之全體繼承人，及訴之聲明第5、6項請求分割被繼承
      人陳查某之上開遺產，並按房分配予所有繼承人，均無所
      據。
　  ㈣綜上所述，原告請求⒈被告陳宗揚、陳宗科應將坐落於彰化
      縣○○鄉○○段000地號土地(應有部分分別為陳宗揚2870/480
      00、陳宗科2869/48000)移轉登記於被繼承人陳舜邦之繼
      承人即陳黃桂、陳錦淵、陳錦沼、陳美玲、陳錦澄、陳錦
      岳、陳錦益共同公有。⒉被告陳黃桂、陳錦淵、陳錦沼、
      陳美玲、陳錦澄、陳錦岳、陳錦益應將坐落於彰化縣○○鄉
      ○○段000地號土地(應有部分5739/48000)所有權移轉登記
      於被繼承人陳查某之所有繼承人共同公有。⒊被告陳黃桂
      應將坐落於彰化縣○○鄉○○段000地號土地(應有部分691/48
      000)所有權移轉登記於被繼承人陳查某之所有繼承人共同
      公有。⒋被告陳黃桂應將坐落於彰化縣○○鄉○○段000地號土
      地(應有部分538/4800)所有權移轉登記於被繼承人陳查某
      所有繼承人共同公有。⒌上三項被繼承人陳查某所遺留坐
      落於彰化縣○○鄉○○段000○000地號土地，應按房辦理繼承
      分割。⒍分割方式按所有繼承人按房分割及同意部分相對
      人到庭調解，均無理由，不應准許，應予駁回。
參、本件事證已臻明確，兩造其餘攻擊防禦方法，經審酌後認均
    不影響本件判決結果，爰不一一論述，併此敘明。
肆、據上論結，本件原告之訴為無理由，依家事事件法第51條，
    民事訴訟法第78條，判決如主文。 
中    華    民    國   111    年    8     月     10   日
                  家事法庭    法  官  黃倩玲 　　
以上正本係照原本作成。
如對本判決上訴，須於判決送達後20日之不變期間內，向本院提
出上訴狀（須附繕本）。如委任律師提起上訴者，應一併繳納上
訴審裁判費。
中　　華　　民　　國　　111 　年　　8 　　月　　10　　日
                              書記官  呂怡萱